臺灣屏東地方法院刑事判決　　　　　　　　　　　　　九十一年度易字第八六八號
　　公　訴　人　臺灣屏東地方法院檢察署檢察官
　　被　　　告　甲○○
右列被告因家庭暴力防治法案件，經檢察官提起公訴（九十一年度偵字第二五七四號
），本院判決如左：
    主  文
甲○○連續違反法院依家庭暴力防治法第十三條所為禁止實施家庭暴力行為之裁定，
處有期徒刑伍月，如易科罰金，以參佰元折算壹日。緩刑貳年，緩刑期內付保護管束
。甲○○於緩刑付保護管束期間內，禁止對乙○○實施身體或精神上不法侵害等家庭
暴力行為及禁止對乙○○為直接或間接之騷擾行為。
    事  實
一、甲○○係乙○○之子，二人間具有家庭暴力防治法第三條第三款所定之家庭成員
    關係。甲○○前經本院認其於民國九十年九月十日三十日上午十時許，在屏東市
    大鵬里立業巷十九之二號，毆打其母親乙○○；復於同年十二月十二日凌晨零時
    二十分許，在乙○○位於屏東市大鵬里負責巷三十六號住處，毀損該處紗門及門
    鎖，且辱罵及恐嚇乙○○，而發生家庭暴力行為，經本院於九十年十二月二十日
    及九十一年一月三十一日，分別依家庭暴力防治法第十五條及同法第十三條規定
    ，以九十年度暫家護字第三五五號民事暫時保護令及九十一年度家護字第一○號
    民事通常保護令，裁定令甲○○不得對乙○○實施身體或精神上不法侵害之行為
    ，亦不得直接或間接騷擾乙○○，及甲○○應遠離乙○○上揭住處至少二十公尺
    。保護令之有效期間為十個月，且上揭保護令經先後送達予甲○○收受。詎甲○
    ○仍不知遵守，復基於違反保護令之概括犯意，先於九十一年一月三十日二十一
    時三十分許，前往乙○○前述住處，要求乙○○開門未果，憤而以腳踹踢大門，
    並毀壞門外所擺設物品（毀損部分未據告訴），以對乙○○施騷擾及實施精神上
    不法之侵害，經乙○○報警後離去；復於同年三月六日中午十二時五十分，酒後
    未經乙○○之同意，再度前往至乙○○上述住處，向其質問撲克牌放在何處，因
    乙○○回答不知情，甲○○竟取出菜刀揚言自殺，而再度對乙○○實施精神上不
    法侵害行為，乙○○見狀將甲○○趕出門，甲○○心生不滿又以腳踢乙○○住處
    之大門，而連續違反本院依家庭暴力防治法第十三條及第十五條所為禁止其實施
    家庭暴力、直接或間接騷擾乙○○及應遠離乙○○前開住處至少二十公尺之裁定
    。
二、案經屏東縣警察局屏東分局報請臺灣屏東地方法院檢察署檢察官偵查起訴。
    理  由
一、右揭事實，業據被告甲○○於本院審理中坦承不諱，核與被害人乙○○於警訊及
    本院審理中所述訴情節相符，並有本院九十年度暫家護字第三五五號民事暫時保
    護令及九十一年度家護字第一○號民事通常保護令附卷足稽，且被告先後收受上
    開保護令裁定正本之事實，除業被告自承無訛外，並有本院九十一年九月二十六
    日審判筆錄及送達證書附卷可稽。被告既明知上開民事暫時及通常保護令之內容
    ，竟酒後連續以腳踹踢大門、毀損物品騷擾被害人乙○○，並拿菜刀揚言自殺，
    其行為已然違反本院依家庭暴力防治法所核發之上述保護令甚明。本件事證明確
    ，被告右揭犯行，洵堪認定。
二、按聲請人於聲請通常保護令前聲請暫時保護令，其經法院准許核發者，視為已有
    通常保護令之聲請。暫時保護令自核發時起生效，於法院審理終結核發通常保護
    令或駁回聲請時失其效力。家庭暴力防治法第十五條第四項及第五項分別定有明
    文。本院九十年度暫家護字第三五五號民事暫時保護令及九十一年度家護字第一
    ○號民事通常保護令，係依據家庭暴力防治法第十五條及同法十三條之規定所為
    之裁定，是被告甲○○違反上開暫時及通常保護令，核其所為係犯有家庭暴力防
    治法第五十條第一款、第二款與第四款之違反保護令罪。被告雖同時有違反同法
    條所規定之數款應處罰裁定內容，仍應認係違反一保護罪。又被告先後二次違反
    保護令之行為，時間緊接，所犯罪名相同，顯係基於概括之犯意為之，為連續犯
    ，爰依刑法第五十六條之規定以一罪論，並加重其刑。爰審酌被告尚無重大不良
    素行，酒後屢次對於其母親施以精神上侵害，有失親子人倫間相處尊重、孝順之
    基礎，於本院裁定核發民事暫時及通常保護令後，不知予以遵守，又藉酒對被害
    人實施家庭暴力行為，無視法律之規定，惟念其犯後坦承犯行、被害人精神上所
    受騷擾之程度、被害人並表示原諒其行為等一切情狀，量處如主文所示之刑，並
    諭知易科罰金之折算標準，以資懲儆。查被告未曾受有期徒刑以上刑之宣告，此
    有臺灣屏東地方法院檢察署刑案資料查註紀錄表及臺灣高等法院被告全國前案紀
    錄表各一紙附卷可查，因一時失慮，偶罹刑典，經此刑之宣告後，應知警惕而無
  再犯之虞，並審酌母子間相處情形，本院因認暫不執行其刑為當，予以宣告緩刑
    二年，以啟自新。次查，違反家庭保護令罪而受緩刑之宣告者，依家庭暴力防治
    法第三十條第一項之規定，在緩刑期內應付保護管束，爰併為緩刑期內付保護管
    束之諭知。另本院九十一度家護字第一○號民事通常保護令，其有效期間為十個
    月，有該保護令在卷可查。而自九十一年一月三十一日本院裁定該保護令後，迄
    今已滿八月有餘，為求被害人不再受有被告實施家庭暴力行為之危險，爰依家庭
    暴力防治法第三十條第二項第一款、第三款之規定，諭知被告在緩刑付保護管束
    期間內，禁止實施家庭暴力行為，及禁止對乙○○為直接或間接之騷擾行為，以
    資兼顧。
據上論斷，應依刑事訴訟法第二百九十九條第一項前段，家庭暴力防治法第五十條第
一款、第二款、第四款、第三十條第一項、第二項第一款、第三款，刑法第十一條前
段、第五十六條、第四十一條第一項前段、第七十四條第一款，罰金罰鍰提高標準條
例第二條，判決如主文。
中　　　華　　　民　　　國　　九十一　　年　　　十　　　月　　十一　　日
                              臺灣屏東地方法院刑事第五庭
                    法  官
右正本證明與原本無異。
如不服本判決，應於判決送達後十日內向本院提出上訴狀，上訴於臺灣高等法院高雄
分院 (須附繕本)。
                                      書記官
中　　　華　　　民　　　國　　九十一　　年　　　十　　　月　　 十一 　　日
附錄本案所犯法條全文
家庭暴力防治法第五十條第一項第一、二、四款
違反法院依第十三條、第十五條所為之下列裁定者，為本法所稱之違反保
護令罪，處三年以下有期徒刑、拘役或科或併科新台幣十萬元以下罰金︰
一  禁止實施家庭暴力行為。
二  禁止直接或間接騷擾、接觸、通話或其他連絡行為。
三  命遷出住居所。
四  遠離住居所、工作場所、學校或其他特定場所。
五  命完成加害人處遇計畫：戒癮治療、精神治療、心理輔導或其他治療
    、輔導。
